# 应收票据的流转是否应该计入现金流量表

提问人：今朝行走在大路 时间：2022-06-21 11:13:29
请教陈老师，在实务中，我发现有些企业把应收票据的流转计入了现金流量主表，例如：在收到票据的时候不涉及现金流量，但是将应收票据背书给供应商的时候会同时做一笔销售商品收到的现金和采购商品支付的现金，这样做是否有合理？

回答人：chenyiwei
应收票据不属于现金及现金等价物，故应收票据的收取和流转不产生现金流量表正表中的现金流量。

提问人：marksong 时间：2022-07-15 15:23:51
陈老师，由于新的金融工具准则实施，三个月以内持有到期的应收票据是否可以作为现金等价物

回答人：chenyiwei
现金流量表准则并未修订。这与新金融工具准则的实施无关。